# 新修订审计准则应用指南何时发布

提问人：wxhdm 时间：2016-12-29 09:44:18
请问版主是否知道最近发布的 11 项审计准则是否有配套的应用指南，大概何时发布？

回答人：chenyiwei
应该不会需要很长时间，毕竟在很快就要开始的 2016 年度审计中已经有一部分审计业务马上就要用到。而且事实上也已经准备得差不多了。